【裁判字號】    98,上訴,293
【裁判日期】    980324
【裁判案由】    毒品危害防制條例
【裁判全文】
臺灣高等法院臺南分院刑事判決         98年度上訴字第293號
上  訴  人  甲○○
即  被  告
上列上訴人因違反毒品危害防制條例案件，不服臺灣臺南地方法
院96年度訴字第1397號，中華民國97年12月29日第一審判決（起
訴案號：臺灣臺南地方法院檢察署96年度毒偵字第4410號），提
起上訴，本院判決如下：
    主  文
上訴駁回。
    理  由
一、按刑事訴訟法第三百六十一條、第三百六十七條規定，不服
    地方法院之第一審判決而提起上訴者，應提出上訴書狀，並
    敘述具體理由，為上訴必備之程式；其所提出之書狀未敘述
    上訴理由，或僅曾以言詞陳述上訴理由者，均應於上訴期間
    屆滿後二十日內補提理由書於第一審法院。第一審法院經形
    式審查，認逾期未補提上訴理由者，應定期間先命補正；逾
    期未補正者，為上訴不合法律上之程式，應以裁定駁回。倘
    已提出上訴理由，但所提非屬具體理由者，則由第二審法院
    以上訴不合法律上之程式，判決駁回。而所謂具體理由，必
    係依據卷內既有訴訟資料或提出新事證，指摘或表明第一審
    判決有何採證認事、用法或量刑等足以影響判決本旨之不當
    或違法，而構成應予撤銷之具體事由，始克當之（例如：依
    憑證據法則具體指出所採證據何以不具證據能力，或依憑卷
    證資料，明確指出所為證據證明力之判斷如何違背經驗、論
    理法則）；倘僅泛言原判決認定事實錯誤、違背法令、量刑
    失之過重或輕縱，而未依上揭意旨指出具體事由，或形式上
    雖已指出具體事由，然該事由縱使屬實，亦不足以認為原判
    決有何不當或違法者（例如：對不具有調查必要性之證據，
    法院未依聲請調查亦未說明理由，或援用證據不當，但除去
    該證據仍應為同一事實之認定），俾與第二審上訴制度在請
    求第二審法院撤銷、變更第一審不當或違法之判決，以實現
    個案救濟之立法目的相契合，並節制濫行上訴（最高法院著
    有九十七年度台上字第八九二號判決可參）。
二、本件上訴人即被告甲○○不服原判決，於民國（下同）九十
    八年一月二十日合法提起上訴，形式上雖提出上訴書狀敘述
    上訴理由，其理由略以：原審判決以上訴人販賣二級毒品給
    與證人陳志偉一次，處有期徒刑八年。按該判決既昧於事實
    ，且僅依證人陳志偉於原審九十六年十月五日檢察官偵訊時
    供稱「照片上之人是否就是你向他購買安非他命綽號『考ㄚ
    』的人？答：是的。」；於九十六年十二月十七日於原審審
    理時供稱：「大約於民國九十五年六、七月間即從友人處得
    知『考ㄚ』的行動電話，第一次與『考ㄚ』交易毒品時間已
    無法記得，只記得於晚上十二點多在總爺郵局向『考ㄚ』購
    買安非他命，且因天色已晚，並無法確定其『考ㄚ』長相為
    何。」，又於原審審理時亦供稱：「我曾經跟『考ㄚ』買過
    茶葉，也跟他買過毒品」等語。顯然證人與「考ㄚ」已相當
    熟悉，足見證人與「考ㄚ」接觸之層面，不單單僅有毒品交
    易，見面次數亦應不止一次。故證人陳志偉供稱不能確認在
    庭上之被告甲○○即為『考ㄚ』本人等語，應確認被告並非
    販賣「二級毒品」給證人之人，然原審僅憑臆測推定證人之
    供詞，係因上訴人在庭，而致使其承受極大之心理壓力，而
    為維護上訴人脫罪之詞，此一推斷顯然與經驗法則相悖，且
    證人之陳述如無瑕疵，且就其他方面調查又與事實相符，固
    足為科刑之基礎，倘其陳述尚有瑕疵，而在未究明前遽採為
    論罪科刑之根據，即難為適法。又法院依自由心證為證據判
    斷時，不得違背經驗法則，是以原審任意推定犯罪事實，又
    對於被告有利之證據，不予調查，率行判決，認事用法殊難
    令上訴人甘服，故請求撤銷原判決，另為無罪判決云云。
三、經查：上訴意旨雖指稱證人陳志偉之證述前後不一，其真實
    性尚屬可議，原審任意推定犯罪事實云云，惟原審判決理由
    內已說明除憑證人陳志偉於偵訊與原審之證述外，再以證人
    陳志偉所持用之門號0000000000之通聯記錄一份、被告持用
    之門號0000000000號行動電話接收之簡訊內容「生意做不做
    一句」照片一張、扣案之第二級毒品安非他命四包等證據為
    佐，且證人於原審審理時亦證稱：我曾經跟「考ㄚ」買過茶
    葉、也跟他買過毒品等語，足見證人與被告接觸之層面不單
    單僅有毒品交易，見面次數亦應不止一次，又以被告若不認
    識證人陳志偉，何以證人陳志偉知悉被告持用之行動電話號
    碼，並進而與其通話或傳送簡訊以聯繫毒品交易（原判決理
    由貳、一部分參見），而認定被告販賣第二級毒品之犯行，
    是證人陳志偉為之證述，原判決已詳敘所憑證據，並就其前
    後不一之供述具體說明取捨之理由，原審本件採證認事、用
    法或量刑等，均無不當或違法之處。被告上訴意旨執此指摘
    原判決，僅係就證據之證明力再予爭執，尚無可採。且被告
    亦未提出有利證據，以證明原審未予調查被告有利之證據，
    綜上，自難認被告所陳，足以構成動搖原判決使之成為不當
    或違法而得改判之事由，依上開說明，被告上訴所陳，即非
    就原審判決有何採證認事、用法或量刑等不當或違法指摘之
    具體理由，其上訴顯不合法律上之程式，應予駁回，並不經
    言詞辯論為之。
四、依刑事訴訟法第三百六十七條前段、第三百七十二條，判決
    如主文。
中    華    民    國    98    年    3     月    24    日
                  刑事第三庭    審判長法  官  陳義仲
                                      法  官  蔡勝雄
                                      法  官  蘇清水
以上正本證明與原本無異。
如不服本判決應於收受送達後10日內向本院提出上訴書狀，其未
敘述上訴理由者，並得於提起上訴後10日內向本院補提理由書（
均須按他造當事人之人數附繕本）「切勿逕送上級法院」。
                                      書記官  蔡蘭櫻
中    華    民    國    98    年    3     月    25    日


司法院資訊處製作；財團法人民間司法改革基金會備份。
